---
params:
  sp_name: "Amaryllis"
title: "Fiche espèce"
format:
  dashboard:
    scrolling: false
    nav-buttons:
      - icon: github
        href: https://github.com/maelpretet/fiche_espece
      - icon: arrow-bar-left
        href: ../programs/accueil.html
    embed-resources: true
execute:
  echo: false
  message : false
  warning : false
  error : false
---

```{r}
# Variables constantes
sp_name = params$sp_name
year_colors = c("#eb6ecf", "#8a6eeb", "#6e9deb", "#6eebb4", "#ebbc6e",
                "#eb816e", "#d01456", "#783628", "#0b15de", "#4fdce0")
color_flag = "red"
#liste principale des papillons de l'observatoire
liste_principale <- c("Machaons","Flambés", "Demi-deuils",
                      "Paon du jour", "Vulcain", "Belle-dame", "Petites tortues",
                      "Robert-le-diable", "Tabac d'Espagne", "Silène", "Sylvains",
                      "Souci", "Aurores", "Piérides blanches","Gazé","Citrons","Amaryllis",
                      "Myrtil", "Procris", "Mégères", "Tircis", "Lycènes bleus",
                      "Argus verts", "Brun des pélargoniums", "Cuivré", "Hespérides tachetées",
                      "Hespérides orangées", "Moro-sphinx")
# Départements avec numéro et région
reg_dep = read.csv2("data/departements-france.csv", sep=",")
# {{< meta params.sp_name >}}
```

# Observations `{r} params$sp_name`

```{r}
# Librairies
library(cowplot)
library(dplyr)
library(echarts4r)
library(ggplot2)
library(here)
library(igraph)
library(knitr)
library(magick)
library(plotly)
library(RColorBrewer)
library(rlang)
library(RMySQL)
library(scales)
library(stringr)
library(tibble)
library(tidyr)
```

```{r}
# Fonctions et environnement
readRenviron(".env")
source("fonctions/carte.R")
source("fonctions/function_graphics.R")
source("fonctions/function_import_df.R")
source("fonctions/function_import_from_mosaic.R")
```

```{r}
# Data frame utilisés

# Df de toutes les espèces
df_all_sp = import_from_mosaic(query = read_sql_query("SQL/export_a_plat_OPJ.sql"),
                                    database_name = "spgp") %>%
    filter(!is.na(dept_code),         # suppression des départements nuls
           str_length(dept_code)==2,  # suppression des drom-com
           annee >= 2019,
           nom_espece %in% liste_principale) %>%         # suppression des données avant 2019
    mutate(an_sem = if_else(as.numeric(num_semaine) < 10,
                            paste0(annee, "-S0", num_semaine),
                            paste0(annee, "-S", num_semaine))) %>%
    left_join(reg_dep, by = c("dept_code" = "code_departement")) # ajout des départements
# df_all_sp = params$df_all_sp

nb_jardin = length(unique(df_all_sp$jardin_id))

# Df d'une espèce en particulier
df_sp = df_all_sp %>%
  filter(nom_espece == sp_name)
```


```{r}
# Calcul de nombres de base
nb_obs_rea = nrow(df_sp %>% group_by(an_sem, user_id, jardin_id) %>% summarise(n = n()))
nb_obs_idv = nrow(df_sp %>% filter(abondance != 0))
nb_idv_cpt = sum(df_sp %>% filter(abondance != 0) %>% select(abondance))
nb_jardin = length(unique((df_sp %>% filter(abondance != 0))$jardin_id))
```

Données cumulées depuis 2019

## Observations

::: {.valuebox icon="eye" color="#ced600"}
Nombre de fois où au moins un individu a été observé :

`{r} nb_obs_idv`
:::

::: {.valuebox icon="eye-fill" color="#5bbdd6"}
Nombre total d'individus observés :

`{r} nb_idv_cpt`
:::

::: {.valuebox icon="flower3" color="#fc5050"}
Nombre de jardins dans lesquels au moins un individu a été observé :

`{r} nb_jardin`
:::

## Photo
```{r}
file_img = paste0("data/photos/", sp_name, ".jpg")
image_read(file_img)
```


# Par années

## Row

### Column

```{r}
df_sp %>%
  mutate(date = as.Date(date_collection)) %>%
  group_by(date) %>%
  summarise(sum_ab = sum(abondance)) %>%
  ggplot() +
   # geom_line(aes(x = date, y = sum_ab), color="#8A173A") +
   geom_bar(aes(x = date, y = sum_ab), color="#8A173A", stat="identity") +
   theme_cowplot() +
   scale_x_date(date_labels = "%Y-%b", date_breaks = "9 months") +
   theme(axis.text.x = element_text(angle = 0, size = 8)) +
   xlab("Date de collection") +
   ylab("Abondance")
```

### Column {.tabset}

```{r}
#| title: Abondance relative
plot_e <- df_sp %>%
    mutate(num_semaine = as.integer(num_semaine)) %>%
    group_by(annee, num_semaine) %>%
    summarise(sum_ab = sum(abondance)) %>%
    mutate(sum_ab_rel = sum_ab/nb_jardin) %>%
    arrange(num_semaine) %>%
    e_charts(num_semaine) %>%       # axe x pour echarts
    e_line(sum_ab_rel, symbol='none')            # type de représentation pour l'axe y

aes_echarts(plot_e = plot_e, xlab = "Semaine de collection",
            ylab = "Indice d'abondance",
            title = "Indice d'abondance par semaine selon les années",
            line_color = year_colors)
```

```{r}
#| title: Fréquence relative
plot_e <- df_sp %>%
    mutate(num_semaine = as.integer(num_semaine)) %>%
    group_by(annee, num_semaine) %>%
    summarise(sum_obs = n()) %>%
    mutate(freq_rel = sum_obs/nb_jardin) %>%
    arrange(num_semaine) %>%
    e_charts(num_semaine) %>%       # axe x pour echarts
    e_line(freq_rel, symbol = "none")             # type de représentation pour l'axe y

aes_echarts(plot_e = plot_e, xlab = "Semaine de collection",
            ylab = "Fréquence relative",
            title = "Fréquence relative par semaine selon les années",
            line_color = year_colors)
```

```{r}
#| title: Slider
# Graphique avec slider en ggplot
gg = df_sp %>%
    mutate(num_semaine = as.integer(num_semaine)) %>%
    group_by(annee, num_semaine) %>%
    summarise(sum_ab = sum(abondance)) %>%
    arrange(num_semaine) %>%
  ggplot() +
    # geom_bar(aes(x=num_semaine, y = sum_ab, frame = annee), stat = 'identity') +
    # geom_point(aes(x=num_semaine, y = sum_ab, frame = annee),
    #           color = 'purple') +
    geom_smooth(aes(x=num_semaine, y = sum_ab, frame = annee),
              color = 'purple') +
    xlab("Semaine de collection") +
    ylab("Abondance totale") +
    theme_cowplot()
  
ggplotly(gg) %>%
  animation_opts(transition = 0)
```


# Répartition

```{r}
# Df abondance par espèce
df_repartition = df_all_sp %>% 
  group_by(nom_espece) %>% 
  summarise(sum_ab = sum(abondance),
            rel_ab = sum(abondance)/sum(df_all_sp$abondance)) %>%
  arrange(sum_ab) %>%
  mutate(couleur = if_else(nom_espece == sp_name, color_flag, "grey"))

gg = df_repartition %>%
  ggplot() +
    geom_bar(mapping = aes(x = nom_espece, y = rel_ab, fill = nom_espece,
                           text = nom_espece),
             stat = "identity") +
    scale_x_discrete(limits=df_repartition$nom_espece) +
    ylab("% d'abondance") +
    theme_cowplot() +
    theme(axis.text.x = element_blank(), axis.title.x = element_blank(),
          axis.ticks.x = element_blank(), axis.line.x = element_blank(),
          legend.position = "none" ) +
    scale_fill_manual(breaks = df_repartition$nom_espece,
                      values = df_repartition$couleur) +
    scale_y_continuous(labels = scales::percent_format(accuracy = 1))

ggplotly(gg, tooltip = "text")
```

# Grégarité

```{r}
df_gregarite = data.frame(nb_idv = as.numeric(names(summary(as.factor((df_sp%>%filter(abondance != 0))$abondance)))),
                          frequence = summary(as.factor((df_sp%>%filter(abondance != 0))$abondance))) %>%
  mutate(freq_prc = frequence/sum(frequence))

df_gregarite %>%
  mutate(class_idv = case_when(nb_idv < 2 ~ "1",
                               nb_idv >= 2 & nb_idv < 5 ~ "2 à 4",
                               nb_idv >= 5 & nb_idv < 10 ~ "5 à 9",
                               nb_idv >= 10 ~ "10 et +")) %>%
  ggplot() +
    geom_bar(aes(x = class_idv, y = freq_prc),
             stat = "identity",
             fill = "#8cb6ec") +
  scale_x_discrete(limits=c("1", "2 à 4", "5 à 9", "10 et +")) +
  theme_cowplot() + 
  labs(x = "Nombre d'individus observés simultanément",
       y = "% d'observations") +
  scale_y_continuous(labels = scales::percent_format(accuracy = 1))
    # scale_x_discrete(limits=df_gregarite$nb_idv[seq(from = 1, to = length(df_gregarite$nb_idv), by = 2)] )

```

# Jardins {orientation="columns"}

## Column 1

```{r}
df_jardin = df_sp %>%
  filter(abondance != 0) %>%
  group_by(jardin_id, distance_bois, distance_champs, distance_prairie) %>%
  summarise(latitude = unique(latitude),
            longitude = unique(longitude),
            nobs = n()) %>%
  filter(!is.na(latitude), !is.na(longitude))

cat <- c("0 m", "50 m", "500 m", "1000 m", "2000 m", "+ 2000 m")

bois = list()
bois[[1]] <- "distance_bois"
bois[[2]] <- c("#7ce084", "#2bc259", "#025512", "#b19976", "#785016", "#331f00")
bois[[3]] <- "Distance bois"
bois[[4]] <- "Bois"

champ = list()
champ[[1]] <- "distance_champs"
champ[[2]] <- c("#9d5d07", "#f5a130", "#fec982", "#82cbfe", "#0078ff", "#0107bc")
champ[[3]] <- "Distance champ"
champ[[4]] <- "Champ"

prairie = list()
prairie[[1]] <- "distance_prairie"
prairie[[2]] <- c("#700080", "#bc18d4", "#e554fa", "#fabb54", "#f99a00", "#fe4100")
prairie[[3]] <- "Distance prairie"
prairie[[4]] <- "Prairie"

lst_param = list(bois, champ, prairie)

```

### Row 1

::: {.panel-tabset}
```{r}
#| results: asis
#| fig-width: 6
#| fig-height: 4
for(i in 1:3) {
  cat(sprintf(paste0("\n\n#### ",lst_param[[i]][[4]],"\n\n")))
  
  df_complet = data.frame(distance = cat, mean_ab = 0, sd_ab = 0)
  names(df_complet)[1] = lst_param[[i]][[1]]
  
  df_histo = df_sp %>%
    filter(abondance != 0) %>%
    group_by(!!sym(lst_param[[i]][[1]])) %>%
    summarise_at(vars(abondance),
               list(mean, sd) ) %>%
    rename(mean_ab = fn1, sd_ab = fn2) %>%
    as.data.frame()
  
  if (length(setdiff(cat, df_histo[, lst_param[[i]][[1]]] )) != 0) {
    df_add = data.frame(distance = setdiff(cat, df_histo[, lst_param[[i]][[1]]] ),
                        mean_ab = 0, sd_ab = 0)
    names(df_add)[1] = lst_param[[i]][[1]]
    df_histo = rbind(df_histo, df_add)
  }
  
  print(df_histo %>%
    ggplot() +
      geom_bar(aes(x = !!sym(lst_param[[i]][[1]]), y = mean_ab),
               stat = 'identity', fill = lst_param[[i]][[2]]) +
      geom_errorbar(aes(x = !!sym(lst_param[[i]][[1]]),
                        ymin=mean_ab-sd_ab,
                        ymax=mean_ab+sd_ab)) +
      scale_x_discrete(limits=cat) +
      scale_fill_manual(values = lst_param[[i]][[2]], breaks = cat, drop = FALSE)+
      xlab(lst_param[[i]][[3]]) +
      ylab("Abondance moyenne (sur les jardins avec espèce observée)") +
      theme_cowplot())
  
}
```
:::

### Row 2

::: {.panel-tabset}
```{r}
#| results: asis
#| fig-width: 6
#| fig-height: 4
for(i in 1:3) {
  cat(sprintf(paste0("\n\n#### ",lst_param[[i]][[4]],"\n\n")))
  
  df_tot = df_sp %>%
    group_by(!!sym(lst_param[[i]][[1]])) %>%
    summarise(ntot = n()) %>%
    as.data.frame()
  
  df_obs = df_sp %>%
    filter(abondance != 0) %>%
    group_by(!!sym(lst_param[[i]][[1]])) %>%
    summarise(nobs = n()) %>%
    as.data.frame()
  
  if (length(setdiff(df_tot[,lst_param[[i]][[1]]],
                     df_obs[,lst_param[[i]][[1]]] )) != 0) {
    df_add = data.frame(distance = setdiff(df_tot[,lst_param[[i]][[1]]],
                                           df_obs[,lst_param[[i]][[1]]] ),
                        nobs = 0)
    names(df_add)[1] = lst_param[[i]][[1]]
    df_obs = rbind(df_obs, df_add)
  }
  
  df_obs = df_obs %>%
      mutate(nperc = nobs/df_tot$ntot) %>%
      as.data.frame()
  
  print(df_obs %>%
    ggplot() +
      geom_bar(aes(x = !!sym(lst_param[[i]][[1]]), y = nperc),
               stat = 'identity', fill = lst_param[[i]][[2]]) +
      scale_x_discrete(limits=cat) +
      scale_fill_manual(values = lst_param[[i]][[2]], breaks = cat, drop = FALSE)+
      scale_y_continuous(labels = scales::percent_format(accuracy = 0.1)) +
      xlab(lst_param[[i]][[3]]) +
      ylab(paste0("Observations où un individu est vu/\n",
                  "observations totales dans la catégorie de lieu")) +
      theme_cowplot())
  
}
```
:::

## Column 2

```{r}
df_jardin_point = df_sp %>%
  # filter(abondance != 0) %>%
  group_by(jardin_id, latitude, longitude) %>%
  summarise(sum_ab = sum(abondance)) %>%
  filter(!is.na(latitude)) %>%
  mutate(is_pres = if_else(sum_ab == 0, "Non vu", "Vu")) %>%
  arrange(is_pres)

ggplot(france) + 
    geom_sf(fill = "#f4f4f4") +
    geom_point(data = df_jardin_point, aes(x = longitude, y = latitude, color=is_pres)) +
    theme_light() 

```

# Cartes {orientation="columns"}

```{r}
df_dep_y = df_sp %>% 
  group_by(dept_code, annee) %>%
  summarise(n = sum(abondance))
df_dep_y = df_dep_y %>%
  mutate(cl_ab = case_when(n == 0 ~ "0",
                           n >= 1 & n <= 25 ~ "1-25",
                           n > 25 & n <= 70 ~ "26-70",
                           n > 70 & n <= 100 ~ "71-100",
                           n > 100 ~ "+ de 100"))

cat = c("0", "1-25", "26-70", "71-100", "+ de 100")
couleurs = c("#7f7f7f", "#ffef6c", "#f7b905", "#ff7400", "#ff0000", "#950000")
```

## Column 1 {height=100%}

::: {.panel-tabset}
```{r}
#| results: asis
#| fig-width: 6
#| fig-height: 4
for(an in 2019:2024) {
  cat(sprintf("\n\n## %d\n\n", an))
  
  df_dep_an = df_dep_y %>%
    filter(annee == an) 
  
  codes = reg_dep$code_departement[which(!(reg_dep$code_departement %in% df_dep_an$dept_code))]
  df_vide = data.frame(dept_code = codes, annee = an, n = 0, cl_ab = "0")
  df_dep_an = df_dep_an %>% bind_rows(df_vide) %>%
    filter(str_length(dept_code) == 2) %>%
    arrange(dept_code)
  df_dep_an = df_dep_an[c(1:6, 29:30, 7:28, 31:96),]

  print(ggplot(france) + 
    geom_sf(aes(fill = df_dep_an$cl_ab), show.legend = "fill") +
    scale_fill_manual(values = couleurs, breaks = cat, drop = FALSE)+
    labs(fill = paste0("Abondance en ", an)) +
    theme_light())
}
```
:::

## Column 2 {height=50%}

```{r}
df_dep = df_sp %>% 
  group_by(dept_code) %>%
  summarise(n = sum(abondance))

df_dep = df_dep %>%
  mutate(cl_ab = case_when(n == 0 ~ "0",
                           n > 0 & n <= 50 ~ "1-50",
                           n > 50 & n <= 100 ~ "51-100",
                           n > 100 & n <= 300 ~ "101-300",
                           n > 300 & n <= 500 ~ "301-500",
                           n > 500 ~ "+ de 500"))

df_dep = df_dep[c(1:6, 29:30, 7:28, 31:96),]

cat = c("0", "1-50", "51-100", "101-300", "301-500", "+ de 500")

ggplot(france) + 
    geom_sf(aes(fill = df_dep$cl_ab), show.legend = "fill") +
    scale_fill_manual(values = couleurs, breaks = cat, drop = FALSE)+
    labs(fill = "Abondance entre 2019 et 2024") +
    theme_light()
```


# Migration

```{r}
df_migration = df_sp %>%
  filter(annee == 2023) %>%
  mutate(mois = strftime(date_collection, "%m")) %>%
  group_by(mois, jardin_id, latitude, longitude) %>%
  summarise(sum_ab = sum(abondance)) %>%
  filter(sum_ab != 0)
```

```{r}
gg = df_migration %>%
  ggplot() +
  geom_point(aes(x = longitude, y = latitude, frame = mois))

ggplotly(gg) %>%
  animation_opts(transition = 0)
```


# Carte avec slider

```{r}
df_tot = data.frame()
for (an in 2019:2024) {
  df_dep_an = df_dep_y %>%
    filter(annee == an) 
  
  codes = reg_dep$code_departement[which(!(reg_dep$code_departement %in% df_dep_an$dept_code))]
  df_vide = data.frame(dept_code = codes, annee = an, n = 0, cl_ab = "0")
  df_dep_an = df_dep_an %>% bind_rows(df_vide) %>% filter(str_length(dept_code) == 2)
  
  df_tot = rbind(df_tot, df_dep_an)
}

gogo_test = df_tot %>%
  left_join(france, by = c("dept_code" = "code")) %>%
  rename(code = dept_code) %>%
  relocate(nom, .after = code) %>%
  relocate(geometry, .after = last_col()) %>%
  select(!c(n))

gg = ggplot(st_as_sf(gogo_test)) + 
    geom_sf(aes(fill = cl_ab, frame = annee), show.legend = "fill") +
    labs(fill = paste0("Abondance en ")) +
    theme_light()+
    scale_fill_manual(values = couleurs, breaks = cat, drop = FALSE)

ggplotly(gg)
```


--------------------

# Co-occurence

```{r}
df_co_id = df_sp%>%
  filter(abondance != 0)

#length(unique(df_co_id$participation_id))

df_co = df_all_sp %>%
  filter(participation_id %in% unique(df_co_id$participation_id))
```

```{r}
df_occurence = df_all_sp %>%
  select(participation_id, an_sem, annee, nom_espece, abondance) %>%
  pivot_wider(names_from = nom_espece, values_from = abondance)%>%
  filter(annee == 2023, !!sym(sp_name) != 0)%>%
  mutate(participation_id = as.character(participation_id),
         annee = as.character(annee)) %>%
  mutate_if(~ any(is.numeric(.)), ~ if_else(.==0, "NON", "OUI")) %>%
  select(!c(participation_id, an_sem, annee, !!sym(sp_name)))

```


```{r}
prc_oui = function(x){
  return(length(which(x=="OUI")) / length(x))
}

df_oui = apply(df_occurence, 2, prc_oui)
df_oui = sort(round(df_oui*100, digits = 2), decreasing = TRUE)
df_oui = data.frame(nom = names(df_oui), corr = as.numeric(df_oui))

```

```{r}
fabric_tab = matrix(nrow = 18, ncol = 5)

for (i in 1:9) {
  fabric_tab[i*2-1, 1:5] = df_oui$nom[(1+(5*(i-1))):(5+(5*(i-1)))]
  fabric_tab[i*2, 1:5] = df_oui$corr[(1+(5*(i-1))):(5+(5*(i-1)))]
}

```

```{r}
# kable(fabric_tab)
```

## Graphes 
::: {.panel-tabset}

```{r}
all_names = unique(df_all_sp$nom_espece)
names_no_sp = all_names[-which(all_names == sp_name)]
df_oui = df_oui %>%
  dplyr::arrange(nom)

test_hierarchy = data.frame(from = rep(sp_name, nrow(df_oui)),
                            to = df_oui$nom,
                            value = df_oui$corr) %>%
  mutate(seuil = if_else(value > 30, "red", "grey"))
test_vertices = data.frame(name = unique(c(as.character(test_hierarchy$from), as.character(test_hierarchy$to))) )

mygraph <- graph_from_data_frame(test_hierarchy, vertices=test_vertices )
# This is a network object, you visualize it as a network like shown in the network section!

E(mygraph)$color = test_hierarchy$seuil
E(mygraph)$weight = test_hierarchy$value/10
V(mygraph)$label.cex = 0.5

# With igraph: 
# plot(mygraph, edge.arrow.size=0, vertex.size=2)

```

### 1
```{r}
plot(mygraph, edge.arrow.size=0, vertex.size=2, layout=layout.circle, label.y = 90, vertex.label.dist=0.5)
```

### 2
```{r}
E(mygraph)$color = "grey"
plot(mygraph, edge.arrow.size=0, vertex.size=2, layout=layout.sphere, label.y = 90, vertex.label.dist=0.5, edge.width=E(mygraph)$weight)
```
:::

```{r}
df_oui = df_oui %>%
  arrange(corr) %>%
  mutate(Corrélation = if_else(corr > 30, "Non", "Oui"),
         couleur = if_else(corr < 30, "grey", "#1e39e1"))
df_oui %>%
  ggplot() +
   geom_bar(aes(x = reorder(nom, -corr), y = corr, fill = Corrélation), stat = "identity") +
   scale_fill_manual(breaks = df_oui$Corrélation,
                     values = df_oui$couleur) +
   geom_hline(yintercept = 30, color = "red") +
   scale_x_discrete(limits=rev) +
   coord_flip() +
   theme_minimal_vgrid() +
   theme(axis.text.y = element_text(size = 7)) +
   ylab("% de co-occurence") +
   xlab("Nom de l'espèce")
```

